臺灣花蓮地方法院刑事判決　　　　　　 96年度簡上字第173號
上　訴　人
即　被　告　甲○○
輔　佐　人　乙○○
上列上訴人即被告因違反商標法案件，不服中華民國96年8月15
日本院花蓮簡易庭96年度花簡字第637號第一審判決（聲請簡易
判決處刑案號：臺灣花蓮地方法院檢察署96年度偵字第2926號）
，提起上訴，本院判決如下：
    主  文
上訴駁回。
甲○○緩刑貳年。
    理  由
一、本案經本院審理結果，認第一審判決，以上訴人即被告（以
    下稱被告）違反商標法第82條之規定，判處被告拘役40日，
    且依中華民國96年罪犯減刑條例予以減刑為拘役20日，並諭
    知易科罰金之折算標準及沒收扣案之仿冒手錶1 隻，認事用
    法俱無不當，應予維持，並引用第一審判決書記載之證據及
    理由（如附件）。
二、被告上訴意旨略以：本件手錶被告係於網路上拍賣取得，並
    不知「CHANEL」即瑞士商香奈兒股份有限公司向前中央標準
    局所申請核准註冊，取得商標專用權，指定用於鐘錶及其組
    件之商標，且被告購得上手錶後，因認不合適，才又將之轉
    賣，且轉賣之價格較原購入價格為低，並無營利之意思云云
    。
三、惟查：本件被告所販售上有圖樣「CHANEL」之手錶，該「
    CHANEL」圖樣，係瑞士商香奈兒股份有限公司向經濟部中央
    標準局（現改為智慧財產局）申請核准取得商標專用權用於
    鐘錶及其組件，有該局商標資料檢索服務1 紙在卷可稽，而
    被告所販售之手錶上明確載有「CHANEL」圖樣，亦有扣案之
    手錶1 只可憑。又商標法對未得商標權人同意而在同一商品
    或服務使用相同或近似於註冊之商標，或明知為上開物品而
    販賣、陳列、輸出或輸入者均設有刑罰之處罰，其目的無非
    藉此在交易市場保障商標權人對其商品或服務能使大眾藉由
    商標辨識，進而保障其商品或服務之品牌價值，是倘明知非
    經商標權人同意之商品，加以販賣使之流通，自已損及商標
    權人之權利。從而，上開商標法第82條第所謂販賣，只須行
    為人有販賣之事實即足當之，不以必有利潤為要。本件香奈
    兒商標於交易市場上係具有一定知名度之品牌，而被告時為
    大學生智識程度非低，復在網路之雅虎奇摩拍賣網路以其男
    友賴學誠「kyoangel.tw」帳號設有「MIMI 的雜貨舖」販賣
    物品，對使用電腦販賣物品應已有相當之熟練與經驗，況被
    告確有將本案之手錶置於網路販售，是其辯稱不知「CHANEL
    」即係香奈兒股份有限公司公司之商標及並無營利之行為一
    情，即不足採。上訴意旨執此指責原判決不當，自無理由，
    應予駁回。
四、查被告前未曾受有期徒刑以上刑之宣告，有卷附臺灣高等法
    院被告前案紀錄表在卷可稽，且於本件行為時僅係大學生，
    因見由網路買得之商品未合其意，始加以售出，且販賣仿冒
    手錶僅1 只，對被害人及市場秩序危害極輕，且係一時失慮
    而罹刑章，本院認經此偵審程序，應已足使其心生警惕，信
    無再犯之虞，所宣告之刑以暫不執行為適當，爰宣告緩刑 2
    年，以啟自新。
據上論斷，應依刑事訴訟法第368條、第373 條，刑法第74條第1
項第1款，判決如主文。
本案經檢察官孫源志到庭執行職務。
中　　華　　民　　國　　96　　年　　12　　月　　26　　日
　　　　　　　　　刑事第二庭    審判長法　官　林碧玲
                                      法  官  沈培錚
                                      法  官  林恒祺
上列正本證明與原本無異。
本件不得上訴。
中　　華　　民　　國　　96　　年　　12　　月　　27　　日
                                      書記官
